臺灣高等法院刑事判決　　　　　　　 100年度上訴字第1316號
上　訴　人
即　被　告　林保鈞
上列上訴人因毒品危害防制條例案件，不服臺灣新竹地方法院99
年度審訴字第780號，中華民國100年3 月21日第一審判決（起訴
案號：臺灣新竹地方法院檢察署99年度毒偵字第1642號），提起
上訴，本院判決如下：
    主  文
上訴駁回。
    理  由
一、按，協商判決除有刑事訴訟法第455條之4第1項第1款所定之
    於聲請協商程序終結前，被告撤銷協商合意或檢察官撤回協
    商聲請，或同條項第2 款所定之被告協商意思非出於自由意
    志，或同條項第4款所定之被告所犯非第455 條之2所定得以
    協商判決，或同條項第6 款所定之被告有其他較重之裁判上
    一罪之犯罪事實，或同條項第7 款所定之法院認應諭知免刑
    、免訴、不受理等情形之一者，或違反同條第2 項後段所規
    定之「法院應於協商合意範圍內為判決；法院為協商判決所
    科之刑，以宣告緩刑、二年以下有期徒刑、拘役或罰金為限
    」者外，不得上訴。又協商判決之上訴，除本編有特別規定
    外，準用第三編第一章及第二章之規定；第二審法院認上訴
    有不合法律上程式或法律上不應准許，或其上訴權已喪失之
    情形者，應以判決駁回之，刑事訴訟法第455條之10第1項、
    第455條之11第1項及第367 條前段分別定有明文。另依刑事
    訴訟法第367 條所為判決，得不經言詞辯論為之，刑事訴訟
    法第372條亦定有明文。
二、被告上訴意旨詳如附件。經查：
(一)被告因犯毒品危害防制條例第10條第1 項施用第一級毒品罪
    嫌，為死刑、無期徒刑、最輕本刑為三年以上有期徒刑以外
    之罪，且非高等法院管轄第一審之案件。被告於原審準備程
    序時認罪，檢察官與被告及指定辯護人即原審公設辯護人周
    凱珍於原審審理時就被告願受科刑之範圍即「願受有期徒刑
    一年之宣告」達成合意。原審法官除當庭向被告確認該協商
    合意係出於其自由意志無訛外，並詢問被告對檢察官起訴事
    實及罪名有何意見，被告亦答稱：「我承認有起訴書所記載
    之犯罪事實」等語（原審卷34、35頁），檢察官、被告及指
    定辯護人並在審判筆錄，分別簽名為證，且被告嗣所提上訴
    狀亦未陳明上開協商有非出於自由意志而為情事，足認前開
    認罪協商合意係出於被告自由意志所為甚明。
(二)又被告及公訴人並未於原審協商程序終結前，撤銷協商合意
    或撤回協商聲請，且本件亦無其他較重之裁判上一罪之犯罪
    事實，復無應諭知免刑、免訴、不受理等情形；另協商判決
    判處被告有期徒刑一年，均在兩造協商範圍，且未違反刑事
    訴訟法第455條之4第2 項「法院應於協商合意範圍內為判決
    。法院為協商判決所科之刑，以宣告緩刑、二年以下有期徒
    刑、拘役或罰金為限」規定之情形，是依前開說明，本件係
    屬不得上訴之案件。被告所具上訴理由狀，除否認上開施用
    毒品犯行外，亦無從陳稱上開法律規定上訴合法要件之理由
    ，而觀諸原審所有認罪協商之卷證，尚無不合，已難認被告
    所提之本件上訴係合法。此外，上訴狀並無其他證據之主張
    ，綜上，可認原審前開認罪協商合意及協商範圍均係出於被
    告自由意志所為，並無有認罪協商有違反規定之情形。從而
    ，原審依認罪協商合意範圍內為判決，並無違法或不當之處
    ，揆諸首揭規定，本件即屬不得上訴案件，被告所提上訴自
    為法律上所不應准許，應予駁回，且不經言詞辯論為之。
據上論斷，應依刑事訴訟法第455 條之11、第367條、第372條，
判決如主文。
中    華    民    國   100    年    5     月    5     日
                  刑事第九庭審判長法  官  陳貽男
                                  法  官  許必奇
                                  法  官  蔡聰明
以上正本證明與原本無異。
如不服本判決，應於收受送達後10日內向本院提出上訴書狀，其
未敘述上訴之理由者並得於提起上訴後10日內向本院補提理由書
（均須按他造當事人之人數附繕本）「切勿逕送上級法院」。
                                  書記官  張郁琳
中    華    民    國   100    年    5     月    5     日
附錄：本案論罪科刑法條全文
毒品危害防制條例第10條
施用第一級毒品者，處6月以上5年以下有期徒刑。
施用第二級毒品者，處3年以下有期徒刑。